臺灣苗栗地方法院刑事判決　　　　　　　　　　　　　　九十一年度易字第八三號
　　公　訴　人　臺灣苗栗地方法院檢察署檢察官
　　被　　　告　乙○○
右列被告因竊案件，經檢察官提起公訴（九十一年度偵字第一五七號），本院判決
如左：
    主  文
乙○○連續攜帶兇器竊，累犯，處有期徒刑壹年。
    事  實
一、乙○○曾因違反麻醉藥品管理條例案件及肅清煙毒條例案件，經法院分別判處有
    期徒刑五月及三年確定，並定其應執行之刑為有期徒刑三年二月，嗣於八十八年
    九月十四日假釋出監，甫於於九十年五月二十四日假釋期滿而視為執行完畢。竟
    仍不知悔改，復基於為自己不法所有之概括犯意，先於九十年十二月二十一日下
    午四時三十分許，在苗栗縣公館鄉玉泉村二鄰六十三號前，徒手竊取丁○○所有
    之電動錘一支；又於九十一年一月六日下午二時五分許，在同鄉玉泉村一鄰四十
    四號前，持其所有而可供兇器使用之長約二十公分（含刀柄）之水果刀一支竊取
    甲○○所有之汽油發電機一台，得手後欲離去之際，而為警當場查獲。
二、案經苗栗縣警察局苗栗分局移送臺灣苗栗地方法院檢察署檢察官偵查起訴。
    理  由
一、訊據被告固坦承有於上開第二時地徒手竊取被害人甲○○所有之汽油發電機一台
    ，惟辯稱：並未持水果刀竊取該汽油發電機；另矢口否認有於上開第一時地徒手
    竊取被害人丁○○所有之電動錘一支，辯稱：該電動錘係伊於八十九年十月中旬
    某日在台中縣東勢鎮○○路，向一不知姓名之攤販以二千元所購買。經查，被害
    人丁○○所有之電動錘一支確於上述第一時地失竊乙節，業據被害人丁○○迭於
    警訊、偵查中及本院審理時指訴綦詳；而該電動錘係警方於前揭第二時地查獲被
    告時，自其所駕之小貨車上所起出乙情，亦據證人即查獲本件之員警丙○○於本
    院審理時結證明確；再被害人係經警方通知至警局認領該電動錘，被害人丁○○
    係以該電動錘之外觀、握把、重量及刮痕等情，而確認該電動錘係伊所失竊者，
    且警方自被告之小貨車上所起出除該電動錘外尚有發電機、電鑽等物，雖發電機
    係較昂貴之物，惟因非其所失竊之物，而未加以認領，僅就確係其所有之發電機
    予以認領等情，亦據被害人丁○○於本院審理時當庭陳述明確，此外復有贓物認
    領保管單在卷可證，由被害人丁○○上揭陳述內容之具體、明確觀之，又參以被
    害人丁○○與被告素昧平生且無仇隙，被害人丁○○當無設詞誣陷之理，被害人
    丁○○上開陳述，自符事理，而可採信。至被告於本院審理時雖辯稱：該電動錘
    係伊於八十九年十月中旬某日在台中縣東勢鎮○○路，向一不知姓名之攤販以二
    千元所購買等語，惟被告於警訊、偵查中係供稱：該電動錘係伊於九十年十月間
    ，在台中以四千元所購得等語，其前後供述不一，且出入甚大，益證其上開所辯
    ，要係臨訟杜撰之詞，而不足採信。是被告有於上開第一時地徒手竊取被害人丁○○所有之電動錘一支部分之犯行，應堪認定。次查，被害人甲○○所有之汽油
    發電機一台係以棉布繩索捆綁於小貨車車斗，而於上開第二時地發現被告竊取該
    汽油發電機後，而繩索已斷落成數節，且繩索斷裂處均呈平整現象，應係以刀類
    所割斷，而在被告所駕駛之小貨車駕駛座亦發現水果刀一支等情，業據被害人甲○○於本院審理時指述綦詳，核與證人丙○○於本院審理時亦結證稱：於上開第
    二時地查獲被告時，在其所駕駛之小貨車駕駛座確發現水果刀一支等語相符，參
    以被害人甲○○目擊被告竊得上開汽油發電機而正搬運中乙節，亦為被告所自承
    ，暨棉布繩索如以徒手拉扯而致斷裂者，其斷裂處一般係呈不規則狀之常態等情
    ，此外復有贓物領據在卷可證，自堪認被告確於上開第二時地持水果刀竊取被害
    人甲○○所有之汽油發電機一台。是被告上開所辯，要係卸責之詞，不足採信。
    綜上所述，本件事證已臻明確，被告犯行洵堪認定。
二、核被告所為，係犯刑法第三百二十條第一項之竊罪、同法第三百二十一條第一
    項第三款之加重竊盜罪。被告先後二次竊行為，時間緊接，所犯竊之基本構
    成要件相同，顯係基於概括之犯意為之，為連續犯，爰依刑法第五十六條之規定
    以加重竊盜一罪論，並加重其刑。被告曾因違反麻醉藥品管理條例案件及肅清煙
    毒條例案件，經法院分別判處有期徒刑五月及三年確定，並定其應執行之刑為有
    期徒刑三年二月，嗣於八十八年九月十四日假釋出監，甫於於九十年五月二十四
    日假釋期滿而視為執行完畢，有臺灣高等法院被告全國刑案紀錄表在卷可稽，其
    受有期徒刑執行完畢後，五年以內再犯本件有期徒刑以上之罪，為累犯，應依刑
    法第四十七條規定加重其刑。爰審酌被告犯罪之動機、目的、手段，犯罪所生之
    危害、犯罪後之態度等一切情狀，量處如主文所示之刑。至被告持以行竊之之水
    果刀一支，因未經扣案，為免將來執行之困難，爰不併予宣告沒收，附此敘明。
據上論斷，應依刑事訴訟法第二百九十九條第一項前段，刑法第五十六條、第三百二
十一條第一項第三款、第四十七條，判決如主文。
本案經檢察官黃棋安到庭執行職務。
中　　　華　　　民　　　國　　九十一　　年　　　三　　　月　　二十六　　日
                                    臺灣苗栗地方法院刑事第二庭
                                        法　官
右正本證明與原本無異。
如不服本判決，應於送達後十日內向本院提出上訴狀（須附繕本），上訴於臺灣高等
法院臺中分院。
                                        書記官
中　　　華　　　民　　　國　　九十一　　年　　　三　　　月　　二十六　　日
附錄論罪科刑法條
刑法第三百二十一條
 (加重竊盜罪)
犯竊盜罪而有左列情形之一者，處六月以上五年以下有期徒刑：
一  於夜間侵入住宅或有人居住之建築物、船艦，或隱匿其內而犯之者。
二  毀越門扇、牆垣或其他安全設備而犯之者。
三  攜帶兇器而犯之者。
四  結夥三人以上而犯之者。
五  乘火災、水災或其他災害之際而犯之者。
六  在車站或埠頭而犯之者。
前項之未遂罰之。
